臺灣新竹地方法院刑事判決
110年度易字第297號
公  訴  人  臺灣新竹地方檢察署檢察官
被      告  盧昭銘



上列被告因竊盜等案件，經檢察官提起公訴（109年度偵緝字第7
33號），本院判決如下：
    主    文
盧昭銘犯攜帶兇器踰越牆垣毀越門窗竊盜罪，累犯，處有期徒刑
捌月。
    犯罪事實
一、盧昭銘意圖為自己不法之所有，基於加重竊盜及毀損他人物
    品之犯意，於民國109年1月28日9時36分許（監視器畫面時
    間，起訴書誤載發現時間，經檢察官當庭更正），駕駛車牌
    號碼0000-00號自用小客車至新竹縣○○鄉○○路000巷00號，踰
    越上址大門旁作為牆垣之菱形網圍牆破洞侵入上址工廠庭院
    後，再以足供兇器使用之不詳工具毀壞上址工廠之鐵窗，踰
    越鐵窗進入上址工廠，復藉由現場堆放之木材攀爬上天花板
    翻入上址工廠辦公室，竊取陳永勝所有新臺幣（下同）4000
    元、錢母1對，另以不詳方式砸毀陳永勝管領之該辦公室天
    花板、茶壺10個，致天花板塌陷、茶壺10個破裂而不堪使用
    ，足生損害於陳永勝。嗣陳永勝於同日15時30分許發現辦公
    室遭竊及毀損報警處理，經警方調閱監視器畫面循線查悉上
    情。
二、案經陳永勝訴由新竹縣政府警察局竹東分局報告臺灣新竹地
    方檢察署檢察官偵查後起訴。
    理    由
壹、程序方面
    本判決所引用被告盧昭銘以外之人於審判外之陳述，被告於
    本院準備程序時表示沒有意見，而檢察官與被告均未於言詞
    辯論終結前聲明異議（見易卷第231、243至250頁）。本院
    審酌上開證據資料作成時之情況，尚無違法不當及證明力明
    顯過低之瑕疵，亦認為以之作為證據應屬適當，依刑事訴訟
    法第159條之5第2項規定，均有證據能力。至於本院以下所
    引用非供述證據部分，並無證據證明係公務員違背法定程序
    所取得，是依刑事訴訟法第158條之4規定反面解釋，即具證
    據能力。
貳、實體方面　　
一、上開犯罪事實，業據被告於本院審判程序時坦承不諱（見易
    卷第244頁），核與證人即告訴人陳永勝於警詢時、偵查中
    及本院準備程序時之指訴大致相符（見偵卷第4至5頁、偵緝
    卷第51頁、易卷第49至50頁），並有現場、監視器錄影畫面
    翻拍及採證照片共20張、內政部警政署刑事警察局109年4月
    23日刑生字第1090014577號鑑定書1紙、竹東分局轄新竹縣○
    ○鄉○○路000巷00號遭竊案現場勘察報告1份及所附竹東分局
    轄新竹縣○○鄉○○路000巷00號遭竊案刑案現場影像74張、證
    物清單、新竹縣政府警察局竹東分局勘察採證同意書各1紙
    、監視器錄影光碟1片、檢察官指揮檢察事務官製作之臺灣
    新竹地方檢察署勘驗筆錄1份、車號0000-00號自用小客車之
    車輛詳細資料報表1紙在卷可稽（見偵卷第6至15頁、第17頁
    及反面、第18至35頁、偵緝卷第53至54頁反面），足認被告
    之任意性自白與事實相符。從而，本案事證明確，被告上開
    犯行，堪以認定，應依法論科。
二、論罪科刑：
　㈠核被告所為，係犯刑法第321條第1項第2款、第3款之攜帶兇
    器踰越牆垣毀越門窗竊盜罪及刑法第354條之毀損他人物品
    罪。
　㈡按行為人實施犯罪之時地，在自然意義上雖非完全一致，但
    仍有部分合致，且犯罪目的單一，依一般社會通念，認應評
    價為一罪方符合刑罰公平原則，如予數罪併罰，反有過度處
    罰之疑，與人民法律感情亦未契合，故於刑法廢除牽連犯及
    連續犯後，應依個案情狀，考量一般社會通念及刑罰公平原
    則，適度擴張一行為概念，論以接續犯或一行為觸犯數罪名
    之想像競合犯，方屬適當。查被告於同日密接時間，在相同
    地點所為加重竊盜及毀損犯行，依被告歷次供述係出於相同
    犯罪動機，該等行為在自然意義上雖非完全一致，然具有階
    段性之緊密關聯性，並有部分合致，自得評價為單一行為，
    而有想像競合犯之適用。從而，被告所犯上開2罪，應為想
    像競合犯，依刑法第55條規定，從一重論以刑法第321條第1
    項第2款、第3款之攜帶兇器踰越牆垣毀越門窗竊盜罪。起訴
    書認此部分應分論併罰，容有未洽。
　㈢被告前①於95年間，因搶奪案件，經臺灣桃園地方法院（下 
    稱桃園地院）以95年度訴字第566號判決判處有期徒刑9月確
    定；②於95年間，因強盜案件，經桃園地院以95年度訴字第5
    65號判決判處有期徒刑5年4月，上訴後分經臺灣高等法院以
    95年度上訴字第2970號判決、最高法院以95年度台上字第68
    07號判決先後駁回上訴而確定。上開①案件之宣告刑嗣經臺
    灣高等法院以96年度聲減字第2904號裁定減為有期徒刑4月1
    5日，並與不應減刑之上開②案件定應執行有期徒刑5年4月15
    日確定，經入監執行，於98年12月18日縮短刑期假釋付保護
    管束出監，後經撤銷假釋，尚有殘刑有期徒刑1年1月19日
    。③於99年間，因竊盜、搶奪案件，經桃園地院以99年度訴
    字第970號判決各判處有期徒刑7月（搶奪，共2罪）、6月（
    搶奪，共2罪）、6月（攜帶兇器竊盜，1罪）、3月（共同竊
    盜，共4 罪），並定應執行有期徒刑3年2月確定；④於99年
    間，因施用第一、二級毒品案件，經桃園地院以100年度審
    訴字第833號判決各判處有期徒刑6月、4月（共2罪），並定
    應執行有期徒刑11月確定。上開③、④案件嗣經桃園地院以10
    0年度聲字第3197號裁定定應執行有期徒刑4年確定，經入監
    與前揭殘刑接續執行，於103年11月26日縮短刑期假釋付保
    護管束出監，迄至104年11月1日保護管束期滿假釋未經撤銷
    ，視為執行完畢等情，有臺灣高等法院被告前案紀錄表1份
    在卷可參，足認被告於受徒刑執行完畢後，5年以內故意再
    犯本案有期徒刑以上之罪，為累犯，而前案③中有與本案罪
    質相同之加重竊盜罪，其顯未能記取前案科刑之教訓謹慎行
    事，漠視法紀，對刑罰之反應力薄弱，未因此產生警惕作用
    ，仍有應予處罰之惡性，而有加重其刑之必要，參照司法院
    釋字第775 號解釋意旨，本案應依刑法第47條第1項規定，
    加重其刑。
　㈣爰以行為人責任為基礎，審酌被告正值壯年，不思以正途獲
    取財物及循合法途徑宣洩工作上的不滿，竟侵入告訴人管領
    之辦公室為竊盜及毀損犯行，欠缺尊重他人財產權，所為實
    有不該，惟念及被告於最後審理時坦承犯行，當庭表示願意
    賠償告訴人7萬元，雙方成立和解，待被告分期履行（見易
    卷第248頁），兼衡被告自陳國中肄業之智識程度，從事油
    漆防水工作，平均月入4至5萬元，未婚，無小孩之家庭經濟
    狀況等一切情狀，量處如主文所示之刑，以資警惕。
三、沒收：
　　被告本案犯罪所得為4000元及錢母1對，惟被告於本院審理
    時同意賠償告訴人7萬元，雙方成立和解，正待被告分期履
    行，已如前述，考量告訴人已取得對被告之7萬元債權執行
    名義，如再對被告宣告沒收或追徵犯罪所得，應有過苛之虞
    ，爰依刑法第38條之2第2項規定，不予宣告沒收或追徵之。
據上論斷，應依刑事訴訟法第299條第1項前段，判決如主文。
本案經檢察官蔡宜臻提起公訴，檢察官高上茹、陳亭宇到庭執行
職務。
中　　華　　民　　國　　111 　年　　4 　　月　　7 　　日
                  刑事第一庭  法  官  王凱平  
以上正本證明與原本無異。
如不服本判決應於收受本判決後20日內向本院提出上訴書狀，上
訴書狀應敘述具體理由。上訴書狀未敘述上訴理由者，應於上訴
期間屆滿後20日內補提理由書狀於本院（均須按他造當事人之人
數附繕本） 「切勿逕送上級法院」。
中　　華　　民　　國　　111 　年　　4 　　月　　7 　　日
                              書記官  鍾佩芳
附錄本案論罪科刑法條：
刑法第321條第1項第2款、第3款
犯前條第1項、第2項之罪而有下列情形之一者，處6月以上5年以
下有期徒刑，得併科50萬元以下罰金：
二、毀越門窗、牆垣或其他安全設備而犯之。
三、攜帶兇器而犯之。 
　　
刑法第354條
毀棄、損壞前2條以外之他人之物或致令不堪用，足以生損害於
公眾或他人者，處2年以下有期徒刑、拘役或1萬5000元以下罰金
。